【裁判字號】    97,易,418
【裁判日期】    970527
【裁判案由】    竊盜
【裁判全文】
臺灣屏東地方法院刑事判決               97年度易字第418號
公  訴  人  臺灣屏東地方法院檢察署檢察官
被      告  甲○○
                      （現另案在監執行）
上列被告因竊盜案件，經檢察官提起公訴（97年度偵字第1698號
）， 被告於準備程序中就被訴事實為有罪之陳述，本院裁定改
依簡式審判程序審理，判決如下：
    主  文
甲○○攜帶兇器竊盜，累犯，處有期徒刑柒月，未扣案之梅花扳
手壹支沒收；又攜帶兇器竊盜，累犯，處有期徒刑柒月，未扣案
之上開梅花扳手壹支沒收；又攜帶兇器竊盜，累犯，處有期徒刑
柒月，未扣案之上開梅花扳手壹支沒收。應執行有期徒刑壹年陸
月，未扣案之梅花扳手壹支沒收。
    事  實
一、甲○○前於民國93年間因違反毒品危害防制條例案件，經本
    院以93年度訴字第468 號判決判處應執行有期徒刑1 年2 月
    確定；復於94年間因違反家庭暴力防治法案件，經臺灣高雄
    地方法院以94年度簡字第1418號判決判處拘役30日確定，上
    開2 案接續執行，於95年3 月28日縮短刑期假釋出監，並於
    95年6 月24日縮刑期滿執行完畢。詎其猶不知悔改，復意圖
    為自己不法之所有，分別基於竊盜之犯意，於96年8 月18日
    2 時15分許，攜帶其所有在客觀上足供兇器使用之梅花扳手
    1 支，前往屏東市○○路9 號住宅前，以上開梅花扳手竊取
    莊建富所有車牌號碼8M-3203 號自小貨車之觸媒轉換器1個
    ；再於同日2 時30分許，前往屏東市○○街69號之10住宅前
    ，以上開梅花扳手竊取吳招治所有車牌號碼WP-5640 號自小
    貨車之觸媒轉換器1 個；又於同日2 時50分許，前往屏東市
    ○○路10號住宅前，以上開梅花扳手竊取陳銘泉所有車牌號
    碼2696-TF 自小貨車之觸媒轉換器1 個。得手後，旋將上開
    竊得之觸媒轉換器持至屏東市北屏東中油加油站，以每個觸
    媒轉換器新臺幣800 元之代價，販售予姓名、年籍不詳，綽
    號「王哥」之成年男子。嗣於96年8 月18日3 時25分許，因
    另案為警查獲後，在未有偵查犯罪職權之機關或公務員發現
    其上開犯行前，即向警員坦承上開3 次竊盜犯行，而自首接
    受裁判。
二、案經屏東縣警察局屏東分局報請臺灣屏東地方法院檢察署檢
    察官偵查起訴。
    理  由
一、本件被告甲○○所犯係死刑、無期徒刑、最輕本刑為3 年以
    上有期徒刑以外之罪，其於本院準備程序中就被訴事實為有
    罪之陳述，經法官告知被告簡式審判程序之旨，並聽取公訴
    人、被告之意見後，依刑事訴訟法第273 條之1 第1 項規定
    ，裁定改依簡式審判程序審理，先予敘明。
二、上開事實，業據被告於警詢、偵查中及本院審理時供承不諱
    （見警卷第2 頁至第6 頁、偵卷第21頁至第22頁、本院卷第
    19頁），核與證人即被害人莊建富、吳招治、陳銘泉於警詢
    時證述失竊之情節大致相符（見警卷第7 頁至第12頁），此
    外，復有車籍查詢資料3 紙、現場照片3 幀在卷可證，足見
    被告自白與事實相符，堪以採信。從而，本件事證明確，被
    告犯行已堪認定。
三、查刑法第321 條第1 項第3 款所謂之「兇器」，其種類並無
    限制，凡足以對人身造成危險者均屬之；而攜帶兇器竊盜，
    祗須行竊時攜帶具有危險性之兇器為已足，行為人是否有以
    之為行兇之意圖或以該兇器直接進行竊盜行為，均在所不問
    。本件被告持以行竊之梅花扳1 支，至為堅硬，倘持之行兇
    ，足以對人之身體、生命、安全造成威脅，自屬兇器無訛。
    故被告先後3 次竊取觸媒轉換器之行為，均係犯刑法第321
    條第1 項第3 款之攜帶兇器竊盜罪。又被告前於93年間因違
    反毒品危害防制條例案件，經本院以93年度訴字第468 號判
    決判處應執行有期徒刑1 年2 月確定；復於94年間因違反家
    庭暴力防治法案件，經臺灣高雄地方法院以94年度簡字第14
    18號判決判處拘役30日確定，上開2 案接續執行，於95年3
    月28日縮短刑期假釋出監，並於95年6 月24日縮刑期滿執行
    完畢，此有臺灣屏東地方法院檢察署刑案資料查註紀錄表及
    臺灣高等法院被告全國前案紀錄表各1 份在卷可按，其受徒
    刑之執行完畢，5 年以內故意再犯有期徒刑以上之上述3 罪
    ，皆為累犯，依法均應加重其刑。又被告係因另案為警查獲
    後，在未有偵查犯罪職權之機關或公務員發現其上開犯行前
    ，即向警員坦承該3 次竊盜犯行之情，有偵查報告1 紙在卷
    可按（見本院卷第14頁），並據公訴人當庭表示被告上開3
    次犯行，有刑法第62條自首規定之適用，被告行為已合於自
    首之要件，爰依刑法第62條前段規定減輕刑責。被告就上述
    3 次竊盜犯行，均有刑之加重及減輕事由，依刑法第71條第
    1 項規定，均應先加後減之。其所犯上述3 罪，犯意各別，
    行為互異，應予分別論罪，合併處罰。爰審酌被告素行非佳
    、年輕力壯，不思己力謀取生活所需，率爾攜帶兇器著手行
    竊，侵害他人財產權，所為誠不可取，惟念其犯後坦認犯行
    ，深具悔意之犯後態度，且所竊財物價值均非鉅，並兼衡高
    中畢業，智識程度尚可、家庭經濟狀況勉持，生活狀況不佳
    等一切情狀，分別量處如主文所示之刑，並定其應執行之刑
    。未扣案之梅花扳手1 支，係被告所有供其犯上述竊盜案件
    所用之物，業據被告供明在卷，雖未扣案，惟尚無證據證明
    業已滅失，爰依刑法第38條第1 項第2 款規定，宣告沒收。
據上論斷，應依刑事訴訟法第273 條之1 第1 項、第299 條第1
項前段，刑法第321 條第1 項第3 款、第47條第1 項、第62條前
段、第51條第5 款、第38條第1 項第2 款，判決如主文。
本案經檢察官許英輝到庭執行職務。
中    華    民    國    97    年    5     月    27    日
                  刑事第二庭    法  官  蘇碧珠
以上正本證明與原本無異。
如不服本判決應於收受本判決送達後10日內向本院提出上訴書狀
，其未敘述上訴理由者，並得於提起上訴後10日內向本院補提理
由書狀（均須按他造當事人之人數附繕本）「切勿逕送上級法院
」
中    華    民    國    97    年    5     月    27    日
                                書記官  賀燕花
附錄本案論罪科刑法條全文
中華民國刑法第321條第1項：
犯竊盜罪而有左列情形之一者，處 6 月以上、 5 年以下有期徒
刑：
一  於夜間侵入住宅或有人居住之建築物、船艦或隱匿其內而犯
    之者。
二  毀越門扇、牆垣或其他安全設備而犯之者。
三  攜帶兇器而犯之者。
四  結夥三人以上而犯之者。
五  乘火災、水災或其他災害之際而犯之者。
六  在車站或埠頭而犯之者。


司法院資訊處製作；財團法人民間司法改革基金會備份。
